臺灣桃園地方法院刑事判決　　　　　　　94年度訴字第1908號
公　訴　人　臺灣桃園地方法院檢察署檢察官
被　　　告　甲○○
　　　　　　　　　　（現羈押在臺灣桃園看守所）
指定辯護人　本院公設辯護人　杜逸新
上列被告因毒品危害防制條例案件，經檢察官提起公訴（94年度
毒偵字第3042號），被告於準備程序中為有罪之陳述，經本院合
議庭裁定由受命法官獨任進行簡式審判程序後為協商判決，本院
判決如下：
    主  文
甲○○連續施用第一級毒品，累犯，處有期徒刑玖月。扣案注射
針筒壹支，沒收。又連續施用第二級毒品，累犯，處有期徒刑伍
月。應執行有期徒刑壹年壹月。扣案注射針筒壹支，沒收。
    事實及理由
一、犯罪事實：被告甲○○前曾於民國86年間因肅清煙毒條例等
    案件，經本院以86年度易緝字第41號判決判處有期徒刑3 年
    2 月、6 月，應執行有期徒刑3 年6 月確定；於87年間因贓
    物案件，經臺灣宜蘭地方法院以87年度易字第431 號判決判
    處有期徒刑1 年6 月確定；上開2 案接續執行，於86年10月
    24 日 入監執行，於89年7 月7 日縮短刑期假釋出監，於91
    年7 月9 日縮刑期滿假釋未經撤銷，未執行之刑以已執行論
    （構成累犯）；於90年間因過失致死案件，經本院以90年度
    交易字第473 號判決判處有期徒刑3 月，於91年3 月29日易
    科罰金執行完畢；於91年間因施用毒品案件，經本院以91
    年度毒聲字第2763號裁定送觀察、勒戒，於92年6 月14日入
    戒治處所，因認有繼續施用傾向，經本院以92年度毒聲字第
    2143號裁定送強制戒治，復經本院以93年度毒聲字第114 號
    裁定停止戒治並付保護管束，於93年2 月27日出所，於93年
    7 月13日保護管束期滿，並經臺灣桃園地方法院檢察署檢察
    官以93年度戒毒偵字第217 號為不起訴處分確定。詎其仍未
    戒除毒癮，明知海洛因、甲基安非他命分別係毒品危害防制
    條例所稱之第一級、第二級毒品，不得非法持有及施用，竟
    分別基於施用第一級毒品、第二級毒品之概括犯意，自93年
    7 月間上開強制戒治執行完畢後某日起至94年1 月1 日某時
    止，連續在桃園縣中壢市某處，施用第一級毒品海洛因多次
    及施用第二級毒品甲基安非他命多次。嗣於94年1 月2 日19
    時30分許，為警在桃園縣中壢市○○路與長江街口查獲，並
    扣得被告所有供（但非專供）施用第一級毒品所用之注射針
    筒1 支。案經桃園縣政府警察局中壢分局報請臺灣桃園地方
    法院檢察署檢察官偵查起訴。
二、證據：
（一）被告甲○○於本院審理中之自白。
（二）卷附桃園縣政府警察局中壢分局被採尿人姓名編號對照表
      及臺灣尖端先進生技醫藥股份有限公司濫用藥物檢驗報告
      各1紙。
（三）扣案注射針筒1支。
（四）照片1幀。
三、本件被告已承認犯罪，經檢察官與被告於本院審理時達成協
    商之合意，其合意內容為：被告就連續施用第一級毒品海洛
    因部分願受科處有期徒刑9 月；就連續施用第二級毒品甲基
    安非他命部分願受科處有期徒刑5 月；合併應執行有期徒刑
    1 年1 月。經查，上開協商合意並無刑事訴訟法第455 條之
    4 第1 項所列情形之一，檢察官聲請改依協商程序而為判決
    ，本院爰不經言詞辯論，於協商合意範圍內為協商判決，合
    予敘明。
四、沒收：扣案之注射針筒1 支，為被告所有供施用毒品海洛因
    所用之物，惟非專供施用毒品器具，應依刑法第38條第1項
    第2 款規定宣告沒收。
五、附記：就被告所犯施用第二級毒品犯行部分，公訴人認被告
    係施用第二級毒品安非他命云云，查安非他命、甲基安非他
    命固同屬安非他命類之中樞神經興奮劑，且俗名通常互為混
    用，惟2 者究係不同之第二級毒品，並以甲基安非他命為目
    前國內濫用最為嚴重，而施用甲基安非他命之代謝最先是去
    N- 甲 基（N-demethylation）形 成安非他命，而施用甲基
    安非他命後，在正常尿液PH值情況下，24小時內，有43％服
    用劑量以甲基安非他命原態排出；另施用安非他命後24小時
    內，有30％以安非他命原態排出，20％經去氨基作用及氧化
    作用形成苯甲酸，2 ％經反應形成Norephedrine（參照行政
    院衛生署出版「物質濫用」、「常見濫用藥物檢驗方法彙編
    」2 書所載），本件被告於94年1 月2 日為警查獲採尿送驗
    結果，安非他命、甲基安非他命均呈陽性反應，又查施用安
    非他命後，其尿液不致檢出甲基安非他命陽性反應，而施用
    甲基安非他命後，其尿液可檢出甲基安非他命和其代謝物安
    非他命成分，此有行政院衛生署管制藥品管理局93年11 月2
    日管檢字第0930010499號函可按，是被告尿液經檢驗出甲基
    安非他命陽性部分，係被告施用甲基安非他命後以甲基安非
    他命原態排出者；而檢驗出安非他命陽性部分，雖施用甲基
    安非他命、安非他命均可檢驗出安非他命陽性反應，如前所
    述，本件已可認定被告確有施用甲基安非他命犯行，復無其
    他積極證據證明被告另有施用安非他命犯行，參諸國內幾乎
    都係濫用甲基安非他命者，鮮有濫用安非他命者（遲至89年
    5 月間國內方出現第1 次在錠劑中檢驗出安非他命，而非甲
    基安非他命之案例），依「罪證有疑，利歸被告」之證據法
    則，應認前開安非他命陽性反應，仍係被告施用甲基安非他
    命後經代謝作用所致。綜上，應認被告係施用第二級毒品甲
    基安非他命，而非安非他命，是公訴人此部分認定，尚有未
    洽，應予更正。
六、應適用之法條：刑事訴訟法第455 條之4 第2 項、第455 條
    之8 ，毒品危害防制條例第10條第1 項、第2 項，刑法第11
    條前段、第56條、第47條、第38條第1 項第2 款、第51條第
    5 款。
七、本判決除有刑事訴訟法第455 條之4 第1 項第1 款、第2 款
    、第4 款、第6 款、第7 款所定情形之1 ，或違反同條第2
    項規定者外，不得上訴。
八、如不服本件判決，得自收受判決送達之日起10日內，向本院
    提出上訴書狀，上訴於第二審法院。
本案經檢察官嵇珮晶到庭執行職務。
中　　華　　民　　國　　94　　年　　12 　 月　　30　　日
                  刑事第二庭    法　官　鄭吉雄
以上正本證明與原本無異。
如不服本判決，應於判決送達後10日內向本院提出上訴狀（應附
繕本），上訴於臺灣高等法院。
                                書記官  陳慧玲
中　　華　　民　　國　　95　　年　　1 　　月　　4 　　日
附錄法條：
毒品危害防制條例第10條第1 項、第2項
施用第一級毒品者，處 6 月以上 5 年以下有期徒刑。
施用第二級毒品者，處 3 年以下有期徒刑。
